臺灣臺中地方法院刑事判決　　　　　　　95年度訴字第3621號
公　訴　人　臺灣臺中地方法院檢察署檢察官
被　　　告　甲○○
　　　　　　　　　　（現於臺灣臺中看守所羈押中）
上列被告因違反毒品危害防制條例案件，經檢察官提起公訴（九
十五年度毒偵字第五○三三號）及移送併案審理（九十六年度毒
偵字第一八七號、臺灣苗栗地方法院檢察署九十六年度毒偵字第
六○號），本院判決如下：
    主    文
甲○○施用第一級毒品，累犯，處有期徒刑壹年貳月。扣案之第
一級毒品海洛因壹包（淨重貳點壹玖公克、空包裝重零點肆貳公
克），沒收銷燬之，扣案之注射針筒共肆支，沒收；又施用第二
級毒品，累犯，處有期徒刑陸月；應執行有期徒刑壹年陸月。扣
案之第一級毒品海洛因壹包（淨重貳點壹玖公克、空包裝重零點
肆貳公克），沒收銷燬之，扣案之注射針筒共肆支，沒收。
    犯罪事實
一、甲○○前因犯竊盜、偽造文書、贓物、違反毒品危害防制條
    例等案件，經臺灣高等法院臺中分院裁定應執行有期徒刑二
    年六月確定，送監執行，於民國九十五年三月十日縮短刑期
    假釋付保護管束，並於九十五年五月十三日縮刑期滿未經撤
    銷假釋，刑期以已執行完畢論。又其於九十一年間因施用毒
    品案件，經本院裁定令入戒治處所執行強制戒治，於九十二
    年五月十四日強制戒治執行完畢。詎甲○○不知悔悟，猶基
    於反覆施用第一級毒品海洛因之犯意，自九十五年五月十五
    日某時起至同年十二月三十一日十二時止，在臺中縣東勢鎮
    ○○路一九七之三號雞舍內，以將第一級毒品海洛因摻水稀
    釋後置於注射針筒內施打於靜脈血管之方式，施用第一級毒
    品海洛因多次，平均每一天施用一次。其另基於施用第二級
    毒品甲基安非他命之犯意，在九十五年十月十八日二十一時
    ，在前開地點，以將第二級毒品甲基安非他命置於玻璃瓶內
    點火燒烤後吸其煙氣之方式，施用第二級毒品甲基安非他命
    一次。嗣先於九十五年十月十七日十一時四十五分，甲○○
    因駕駛車牌號碼一四三五－ＮＹ號自用小客車，行經苗栗縣
    卓蘭鎮○○街前與劉碧英駕駛之車牌號碼ＣＲ－一二六一號
    自用小客車發生車禍，經警據報前往處理，委請東勢農會附
    設農民醫院強制抽血檢驗結果發現甲○○血液中鴉片濃度達
    五七二ｎｇ／ｍｌ而查獲；復為警於九十五年十月十九日十
    時十五分，在臺中縣東勢鎮○○里○○路一九七之三號查獲
    ，並扣得第一級毒品海洛因十八包（合計淨重三○‧六一公
    克、空包裝總重八‧四九公克）、新臺幣（下同）一萬一千
    元、行動電話一支及甲○○所有供其施用第一級毒品海洛因
    所用之注射針筒二支；又於九十五年十二月三十一日十六時
    三十分，在臺中縣東勢鎮○○里○○路一九七之三號為警查
    獲，並扣得第一級毒品海洛因一包（淨重二‧一九公克、空
    包裝重○‧四二公克）及甲○○所有供其施用第一級毒品海
    洛因所用之注射針筒二支。
二、案經臺中縣警察局東勢分局分別報請臺灣臺中地方法院檢察
    署檢察官偵查起訴及同署檢察官移送併辦，並經苗栗縣警察
    局大湖分局報請臺灣苗栗地方法院檢察署檢察官移送併辦審
    理。
    理    由
一、訊據被告甲○○對於前揭犯罪事實均坦承不諱，且被告為警
    查獲後所採集之血液、尿液，分別送血清檢驗及以氣相層析
    質譜儀（即ＧＣ／ＭＳ）方法檢驗結果，確各呈第一級毒品
    海洛因代謝物之嗎啡、可待因陽性反應及第二級毒品甲基安
    非他命代謝物之甲基安非他命、安非他命陽性反應等情，此
    有東勢鎮農會附設農民醫院血清檢驗報告單一份、中山醫學
    大學附設醫院藥物濫用檢測中心確認檢驗結果報告二份附卷
    足憑，復有扣案之第一級毒品海洛因十八包（合計淨重三○
    ‧六一公克、空包裝總重八‧四九公克）、第一級毒品海洛
    因一包（淨重二‧一九公克、空包裝重○‧四二公克）及被
    告所有供其施用第一級毒品海洛因所用之注射針筒共四支可
    資佐證。且扣案之前開十九包白粉狀物品分別經法務部調查
    局以化學呈色法及氣相層析質譜儀分析法鑑定均係第一級毒
    品海洛因，有該局九十五年十一月十九日調科壹字第○九五
    二三○三八七二○號、九十六年二月二日調科壹字第○九六
    二三○○九○五○號鑑定通知書各一紙在卷可稽。查被告曾
    於九十一年間因施用毒品案件，經本院裁定令入戒治處所執
    行強制戒治，於九十二年五月十四日強制戒治執行完畢，此
    有臺灣高等法院被告前案紀錄表及臺灣臺中地方法院檢察署
    刑案資料查註紀錄表各一份在卷可參，其於強制戒治執行完
    畢後五年內再犯本件施用第一、二級毒品罪，依毒品危害防
    制條例第二十三條第二項之規定，即應依法追訴。被告自白
    核與事實相符，事證明確，其犯行洵堪認定。
二、核被告所為，係犯毒品危害防制條例第十條第一項之施用第
    一級毒品罪及同條第二項之施用第二級毒品罪。被告為供施
    用而持有第一、二級毒品，其持有第一、二級毒品之低度行
    為，已分別為施用第一、二級毒品之高度行為所吸收，均不
    另論罪。按施用毒品成癮者，其施用毒品之行為每常具有反
    覆實施之特性，是其行為與毒品危害防制條例第十條第一項
    之構成要件，於法律評價上，應認屬「集合犯」，即行為人
    數次之施用毒品行為，應僅論以一罪。而依被告前即有多次
    施用毒品之前案紀錄，雖經觀察、勒戒、強制戒治及刑之執
    行，猶未能戒除毒癮，復再犯本罪，且其本件施用第一級毒
    品之次數非僅一次，施用時間則為每天一次、相當密集等情
    狀，其為施用毒品成癮者，應無疑義。而其各次之施用第一
    級毒品行為，既係各基於同一反覆施用之犯意下所為，自應
    僅論以一罪。被告所犯施用第一級毒品罪及第二級毒品罪間
    ，犯意各別，罪名不同，應予分論併罰。檢察官雖僅就被告
    於九十五年五月下旬某日起至九十五年十月十九日十時十五
    分止多次施用海洛因之犯行提起公訴，惟被告其餘施用海洛
    因犯行（即臺灣臺中地方法院檢察署九十六年度偵字第一八
    七號就被告自九十五年十月十九日起至同年十二月三十一日
    止，多次施用第一級毒品海洛因犯行，及臺灣苗栗地方法院
    檢察署九十六年度毒偵字第六○號就被告於九十五年十月十
    七日施用第一級毒品海洛因犯行移送併辦部分），雖未據起
    訴，惟移送併辦部分與起訴成罪之施用第一級毒品部分，有
    集合犯之實訴，惟移與起訴成罪之施用第一級毒品部分，有
    集合犯之實質上一罪關係，為起訴效力所及，本院自得併予
    審判。且查，被告前因犯竊盜、偽造文書、贓物、違反毒品
    危害防制條例等案件，經臺灣高等法院臺中分院裁定應執行
    有期徒刑二年六月確定，送監執行，於九十五年三月十日縮
    短刑期假釋付保護管束，並於九十五年五月十三日縮刑期滿
    未經撤銷假釋，刑期以已執行完畢論，有臺灣高等法院被告
    前案紀錄表及臺灣臺中地方法院檢察署刑案資料查註紀錄表
    各一份在卷可憑，其於受徒刑執行完畢後五年以內，故意再
    犯本件有期徒刑以上之罪，均為累犯，應分別依刑法第四十
    七條第一項之規定加重其刑。爰審酌被告前因施用毒品犯行
    曾經強制戒治，竟又再施用毒品不輟，無視於毒品對於自身
    健康之戕害及國家對於杜絕毒品犯罪之禁令，且甫於前案判
    決後即再犯本件施用第一、二級毒品之犯行，惡性非輕，並
    施用毒品犯罪之人，亦為「病人」之考量等一切情狀，各量
    處如主文所示之刑，並定其應執行之刑。另公訴人雖對被告
    前開犯行具體求刑被告施用第一級毒品部分處有期徒刑一年
    二月、第二級毒品部分處有期徒刑九月，應執行有期徒刑一
    年十月，惟本院於斟酌被告之前科資料及本案犯罪情節、態
    樣各節後，認對被告量處如主文所示之刑罰，已足收懲儆之
    效，檢察官具體求刑之刑度稍嫌過重，併予敘明。扣案之白
    粉一包經送鑑定結果，確均係第一級毒品海洛因，有前開鑑
    定通知書一份在卷足憑，為毒品危害防制條例第二條第二項
    第一款所指之第一級毒品，爰依同條例第十八條第一項前段
    規定，不問屬於犯人與否，均宣告沒收銷燬之。扣案之注射
    針筒共四支，為被告所有，供其施用第一級毒品海洛因所用
    之物，業據被告供明在卷，爰依刑法第三十八條第一項第二
    款之規定宣告沒收之。至扣案之第一級毒品海洛因十八包雖
    為第一級毒品海洛因，有前開鑑定通知書一份在卷足憑，該
    扣案之第一級毒品海洛因雖屬違禁物，惟此部分扣案第一級
    毒品海洛因係被告另涉販賣第一級毒品犯行，經檢察官另行
    偵辦中，且為該案之重要證物，為避免證物因本案宣告沒收
    銷燬滅失，造成該案件日後偵查、審理程序證據調查之困難
    ，爰不於本案諭知沒收銷毀；另扣案之現金一萬一千元、行
    動電話一支雖均為被告所有，惟無證據證明係供被告犯本件
    施用第一、二級毒品所用，爰不予宣告沒收，均附此敘明。
據上論斷，應依刑事訴訟法第二百九十九條第一項前段，毒品危
害防制條例第十條第一項、第二項、第十八條第一項前段，刑法
第十一條、第四十七條第一項、第五十一條第五款、第三十八條
   第一項第二款，判決如主文。
中　　華　　民　　國　　96　　年　　4 　　月　　19　　日
                  刑事第六庭  審判長法  官  洪俊誠
                                    法  官  鄧敏雄
                                    法  官  戴博誠
上正本證明與原本無異。
如不服本判決，應於送達後十日內向本院提出上訴狀（須附繕本
），上訴於臺灣高等法院臺中分院。
                                    書記官  林政佑
中　　華　　民　　國　　96　　年　　4 　　月　　19　　日
【附錄論罪科刑法條】
毒品危害防制條例第十條：
施用第一級毒品者，處六月以上五年以下有期徒刑。
施用第二級毒品者，處三年以下有期徒刑。
